# SÁVIO NAZÁRIO ALEXANDRE

Desenvolvedor Mobile

(83)99140-7285

savio.nazario88@gmail.com

LINKEDIN: www.linkedin.com/in/savionazario

## RESUMO DAS QUALIFICAÇÕES

Desenvolvedor mobile utilizando Flutter/Dart a 2 anos. Criei diversos aplicativos, desde um todo list app até um aplicativo de gestão de energia, sólidos conhecimentos em consumo de API Rest, injeção de dependência utilizando provider, gerência de estado com Bloc, widgtes customizados, padrões de arquitetura MVC e MVVM, Firebase etc.

#### EXPERIÊNCIA PROFISSIONAL

Mopa Embedded Systems (2021 - 2023) Empresa focada gestão de serviços de TV digital. Desenvolvedor Mobile Flutter

• Responsável pelo desenvolvimento de novas funcionalidades para o aplicativo da empresa, criação de novas telas, widgets customizados, consumo de API Rest, etc.

Mindsun (2021 - Presente)

Empresa focada em gestão inteligente de energia.

Desenvolvedor Mobile FLutter

• Responsável pelo desenvolvimento do aplicativo da empresa, implementendo layouts de telas a partir do figma e criando funcionalidades através de consumo de API Rest e injeção de dependências com provider.

### FORMAÇÃO ACADÊMICA

Universidade Federal da Paraíba (2020 - Presente)

- Bacharelado em Engenharia de Computação

#### **TECNOLOGIAS**

- Flutter, Dart
- C, C++
- Html, CSS, Node.JS
- Git, GitLab, Jira

### **IDIOMAS**

Inglês - Intermediário Espanhol - Básico